臺灣板橋地方法院交通事件裁定　　　　　　　　　九十一年度交聲字第一七八五號
　　原處分機關　交通部公路總局臺北區監理所
　　受處分人即
　　異　議　人　甲○○　男四十.
右列異議人即受處分人因違反道路交通管理處罰條例案件，對於交通部公路總局臺北
區監理所九十一年十月九日所為北監五字第裁四○－Ｃ00000000號裁決處分
不服，聲明異議，本院裁定如左：
    主  文
異議駁回。
    理  由
一、異議意旨略以：異議人即受處分人甲○○所有之車牌號碼ＨＯ－一一七五號自用
    小貨車，於民國九十一年八月十一日，停放在臺北縣板橋市○○○路○段一四四
    巷內，詎為員警以其於交岔路口十公尺內停車為由拖吊並舉發。惟當地原設有停
    車格，後來鋪設柏油後未再劃設，臺北縣政府查報亦表示該地仍有停車格，異議
    人在該處停車，自未違規。為此遭舉發裁罰，實有不服，爰聲明異議，請求撤銷
    原處分云云。
二、按汽車駕駛人停車時，有在禁止臨時停車處所停車者之情形者，處新臺幣六百元
    以上一千二百元以下罰鍰，道路交通管理處罰條例第五十六條第一項第一款定有
    明文。又道路交通安全規則第一百十一條第一項規定：「汽車臨時停車時，應依
    左列規定：一、橋樑、隧道、圓環、障礙物對面、鐵路平交道、人行道、行人穿
    越道、快車道等處，不得臨時停車。二、交岔路口、公共汽車招呼站一○公尺內
    、消防栓、消防車出入口五公尺內不得臨時停車。三、設有禁止臨時停車標誌、
    標線處所不得臨時停車。四、道路交通標誌前不得臨時停車。五、不得併排臨時
    停車。」，是汽車駕駛人停車時，自應遵行。
三、查本件異議人即受處分人甲○○所有之車牌號碼ＨＯ－一一七五號自用小貨車，
    於九十一年八月十一日十六時二十二分許，經警發現其停放在臺北縣板橋市○○
    ○路○段一四四巷口交岔路口十公尺以內，而予舉發，有臺北縣政府警察局北縣
    警交字第Ｃ00000000號舉發違反道路交通管理事件通知單一份附卷可稽
    ，並有臺北縣政府警察局板橋分局板警行裁字第○九一○○二五七五八號函及所
    附違規採證照片在卷為證，足認異議人於前開時、地，在交岔路口十公尺內違規
    停放車輛之事實明確。異議人雖執上開情詞置辯，惟交岔路口十公尺內之路段、
    設有禁止臨時停車標線之處所，均不得臨時停車，揆以前開規定甚明，是交岔路
    口十公尺內，本不待劃設禁止臨時停車之標線，應禁止臨時停車。縱該位置過去
    曾設有停車格，惟主管機關既已依當地之交通狀況而重新規劃，並將原有停車格
    取消，異議人自應依停車時之標線遵行。其停車時既無准許停車之標線，又係在
    交岔路口十公尺以內，自屬當罰。又縣政府固查報該處劃有一停車格，且由卷附
    異議人舉證照片，該處確有一機車停車格，惟異議人停車之位置，係在該機車停
    車格位置旁，無劃設停車格之處，自不得以該處另有停車格反論異議人得在上開
    處所停車。又異議人主張係伊因標線變更而受誤導云云。惟由上開舉發地點之標
    線觀之，於舉發當時該位置並無允准停車之標線存在，異議人當不致誤信為有停
    車之正當權源，其主張信賴保護云云，既欠缺善意信賴之基礎，自不足採。從而
    ，原處分機關以異議人違規情事明確，逕行裁處異議人應納罰鍰新臺幣九百元，
    於法並無違誤或不當之處。是本件異議為無理由，應予駁回。
據上論斷，應依道路交通案件處理辦法第十九條，裁定如主文。
中      華      民      國    九十一    年     十一     月    二十九    日
                                    臺灣板橋地方法院交通法庭
                                            法  官  林漢強
右正本證明與原本無異。
如不服本裁定應於送達後五日內向本院提出抗告狀。
                                            書記官  黃大千
中      華      民      國    九十一    年     十一     月    二十九    日
